# 建行日鑫月溢

提问人：hammi 时间：2012-01-15 11:10:00
公司用富裕的资金 购买建行日鑫月溢理财产品，该产品在工作日随时申购，在用钱的时候随时赎回。公司对这类业务怎么核算？

回答人：chenyiwei
该理财产品是否为保本或固定收益？其收益是否与利率、汇率、大宗产品国际市场行情等金融变量相挂钩？是否可以随时转让或者赎回、申购？是否随时可取得公开报价？公司的持有意图如何？

回答人：chenyiwei
回复 hammi 的帖子
1 、该产品可根据持有意图来确定，严格来说其性质应接近于可供出售金融资产，只是期限很短，并且这类产品为了保持随时可供赎回所需的流动性，一般都是投资于风险较小的固定收益产品，所以期末公允价值和成本之间的差异通常不重大，也可根据期末银行公布的申购或者赎回价格作为公允价值。
2 、如果能够合理区分的，应分为应付职工薪酬和劳务管理费两部分分别处理，如果不能合理区分的，可全部作为应付职工薪酬核算。